【裁判字號】    97,簡上,221
【裁判日期】    980527
【裁判案由】    竊盜
【裁判全文】
臺灣屏東地方法院刑事判決             97年度簡上字第221號
上  訴  人  臺灣屏東地方法院檢察署檢察官
被      告  乙○○
選任辯護人  孔福平律師
被      告  甲○○
上列上訴人因被告竊盜案件，不服本院97年度簡字第1284號97年
7 月21日刑事簡易判決（檢察官聲請簡易判決處刑案號：97年度
偵字第3493號），提起上訴，本院第二審合議庭判決如下︰
    主      文
原判決撤銷。
甲○○、乙○○共同犯業務侵占罪，各處有期徒刑陸月，如易科
罰金，均以新台幣壹仟元折算壹日。
    事實及理由
一、甲○○受僱於丙○○在屏東縣新埤鄉○○村○○路112 號「
    弘昌畜牧場」畜養豬隻之養殖人員，其並須於晚間擔任輪流
    值班業務，是時養殖場之豬隻均為其管理，而乙○○則為「
    弘昌畜牧場」之買賣豬隻小盤商，亦明知甲○○為養殖人員
    ，無出售豬隻之權，詎2 人竟共同意圖為自己不法之所有，
    趁甲○○於民國97年5 月22日晚間7 時許輪值時，由甲○○
    先將其掌管之毛豬9 頭驅趕至未畜養豬隻之豬欄內，再待乙
    ○○駕駛懸掛943 ─5575號自小貨車前來後 （原車牌ＹＪ
    ─6409號已註銷），甲○○即將自動門開啟，再由乙○○入
    內將豬欄打開，將述毛豬趕至中間走道，再驅趕至前述自小
    貨車內侵占得手，雙方約定賣得價款將分予甲○○新台幣2
    萬餘。嗣後乙○○駕車前往屏東市肉品市場準備販售圖利時
    ，於同日晚間8 時10分許，在屏東縣南州鄉○○村○○路為
    警據報查獲，並經檢察官聲請簡易判決處刑。上訴人檢察官
    則循告訴人丙○○之請求意旨以被告等未將歷來竊得之豬隻
    歸還，原審僅量處其等各有期徒刑3 月，尚屬過輕等語提起
    上訴。
二、前揭犯罪事實，迭據被告甲○○供承在案，被告乙○○則以
    其係向甲○○購買，不知王某無權出售，僅係貪圖便宜云云
    。然查被告乙○○雖曾向被害人畜牧場購買豬隻，然均係日
    間向會計等人購買，被告甲○○無權出售等，業據前述畜牧
    場會計丁○○到庭結証在案，並經甲○○供承綦詳，被告乙
    ○○所辯其係貪便宜始向王某購買且未稱重之豬隻云云，顯
    係飾卸之詞，無足取信。此外復有贓物認領保管單1 紙及相
    片14幀附卷可資佐証，被告等犯行，均臻明確。
三、按被告甲○○為前開畜牧場養豬工，夜班論值時並管領全場
    豬隻，係從事業務之人，無此身分之被告乙○○與其裡應外
    合侵占所持有之豬隻，依刑法第31條第1 項規定，以共犯論
    。是核被告等人所為，係犯刑法第336 條第2 項之業務侵占
    罪（原聲請書雖以刑法第320 條第1 項聲請簡易判決處刑，
    惟於本院審理中檢察官業已更正起訴法條為刑法第336 條第
    2 項之業務侵占罪，併此述明。）。被告間有犯意聯絡及行
    為分擔，均為共同正犯。茲審酌被告甲○○犯後坦承己非，
    惟犯行非輕、被告乙○○雖未坦承，然係外圍支應者及本次
    犯行所得尚未及出售得利暨其他一切情狀等，爰量處如主文
    第二項所示之刑，並諭知如易科罰金之折算標準。
四、原審論罪雖非無見，然被告等所為係犯業務侵占罪，業如前
    述，聲請意旨論以普通竊盜罪，原審未及變更，尚有誤會，
    是上訴意旨以原審量刑過輕為由雖無理由，然原判決既有未
    洽之處，合仍應撤銷原判決。
五、依刑事訴訟法455 條之1 第3 項、第369 條第1 項前段、第
    364 條、第299 條、刑法第31條第1 項、第28條、第336 條
    第2 項、第41條第1 項前段、刑法施行法第1 條之1 ，判決
    如主文。
本案經檢察官劉昀到庭執行職務。
中    華    民    國    98    年    5     月    27    日
                刑事第一庭    審判長法  官  潘正屏
                                    法  官  曾吉雄
                                    法  官  羅培毓
以上正本證明與原本無異。
不得上訴
中    華    民    國    98    年    5     月    27    日
                                    書記官  唐明煌


司法院資訊處製作；財團法人民間司法改革基金會備份。
